# 请教陈版应交税费- 待转销项税能否与应交税费- 留底税额抵消列报？

提问人：伊廷孝美 时间：2021-03-10 09:33:09
请问陈版： 2020 年 12 月 31 日，企业应交增值税留底税额 500 万，同时应交增值税-待转销项税额 10 万，企业的做法是将待转销项税额先递减留底税额，将 490 万（ 500 万减 10 万）根据流动性重分类至其他流动资产。请问，①不考虑其他科目的影响，在资产负债表中重分类时，这两个科目可以互相抵消后重分类到“其他流动资产”490万元吗？
②还是应该确认“其他流动资产”500万，同时确认“其他流动负债-待转销项税额”10万呢？
求大神指教，感谢感谢~~~

回答人：chenyiwei
应该确认“其他流动资产”500万，同时确认“其他流动负债-待转销项税额”10万。这两者针对的是不同的交易，结算时间也不同，不符合届时净额结算的条件。